---
title: "Reporte incidencias"
output: flexdashboard::flex_dashboard
date: "2024-04-19"
editor_options: 
  markdown: 
    wrap: 72
---

```{r setup, include=FALSE}
knitr::opts_chunk$set(echo = TRUE)
```

# Introducción {data-icon="fa-signal"}

Este informe analiza datos de incidentes para identificar patrones y
proporcionar información sobre áreas que requieren atención. Los datos
incluyen incidentes de varios departamentos, detallados con
descripciones y métricas relacionadas.

```{r echo=FALSE}
library(readxl)
library(ggplot2)
library(dplyr)
library(tidyr)
library(knitr)
library(wordcloud)
library(plotly)
```

```{r echo=FALSE}
data <- read_excel("C:/Users/eduar/OneDrive - Red de Universidades Anáhuac/Operaciones Licenciatruas/Reportes diarios/Incidencias_AP_1713485357.xlsx")
```

### **Visualización de Incidentes por Área Afectada**

```{r echo=FALSE}
p <- ggplot(data, aes(x = `Área afectada`, fill = `Área afectada`)) +
  geom_bar() +
  labs(title = "Incidencias por Área Afectada", x = "Área Afectada", y = "Número de Incidencias") +
  theme_minimal()

# Convertir el gráfico de ggplot2 a plotly para interactividad
plotly_ggplot <- ggplotly(p, tooltip = "y")

# Mostrar el gráfico interactivo
plotly_ggplot

```

### **Cronología de los Incidentes**

Una cronología puede ayudarnos a ver tendencias a lo largo del tiempo,
identificando potencialmente períodos con tasas altas de incidentes.

```{r echo=FALSE}
library(ggplot2)

# Asegurarte de que la columna 'Fecha' está en formato de fecha
data$Fecha <- as.Date(data$Fecha, format="%Y-%m-%d")

# Crear el histograma con ggplot
p_fecha <- ggplot(data, aes(x = Fecha)) +
  geom_histogram(binwidth = 7, fill = "steelblue") +  # Asegúrate de que binwidth está en geom_histogram
  labs(title = "Timeline de los Incidentes", x = "Fecha", y = "Número de Incidentes") +
  theme_minimal()

```

```{r  echo=FALSE}
library(plotly)

# Convertir el gráfico de ggplot2 a plotly para interactividad
plotly_fecha <- ggplotly(p_fecha, tooltip = "y")

# Mostrar el gráfico interactivo
plotly_fecha

```

# Wordscloud {data-icon="fa-cloud"}

### **Análisis de Frecuencia de Palabras en las Descripciones**

Una nube de palabras o un gráfico de frecuencia puede ayudar a resaltar
temas comunes o problemas reportados en los incidentes.

```{r echo=FALSE}
# Instalar y cargar el paquete 'tm' si aún no está instalado
if (!require("tm", quietly = TRUE)) {
    install.packages("tm", dependencies = TRUE)
    library(tm)
}

# Lista de stop words personalizada o utilizar la del paquete
stop_words <- stopwords("spanish")
stop_words <- c(stop_words, "alumno", "alumna", "estudiante", "escuela", "universidad","sé","no","acción","tema","hizo","aún","cc","enero","abril") # Agregar más palabras específicas si es necesario

```

```{r echo=FALSE}
# Instalar y cargar el paquete 'tm' si aún no está instalado
if (!require("tm", quietly = TRUE)) {
    install.packages("tm", dependencies = TRUE)
    library(tm)
}

# Lista de stop words personalizada o utilizar la del paquete
stop_words <- stopwords("spanish")
stop_words <- c(stop_words, "alumno", "alumna", "estudiante", "escuela", "universidad","sé","no","acción","tema","hizo","aún","cc","enero","abril") # Agregar más palabras específicas si es necesario


```

```{r  echo=FALSE}
# Preprocesar y limpiar las descripciones
data$clean_descriptions <- gsub("[\r\n]", " ", data$`Describe la incidencia`)
data$clean_descriptions <- gsub("[^[:alpha:][:space:]]", " ", data$clean_descriptions)
data$clean_descriptions <- tolower(data$clean_descriptions)
data$clean_descriptions <- gsub("\\s+", " ", data$clean_descriptions)

# Eliminar las stop words
data$clean_descriptions <- sapply(strsplit(data$clean_descriptions, " "), function(words) {
  paste(words[!tolower(words) %in% stop_words], collapse = " ")
})

# Crear la tabla de frecuencias de palabras y generar la nube de palabras
word_freq <- table(unlist(strsplit(data$clean_descriptions, " ")))

if (length(word_freq) > 0) {
    library(wordcloud)
    library(RColorBrewer)
    wordcloud(names(word_freq), freq = word_freq,
          min.freq = 2, 
          max.words = 100, # Limitar el número de palabras
          scale = c(3, 0.5), # Menor variación en el tamaño de las palabras
          colors = brewer.pal(8, "Dark2"),
          rot.per = 0.25, # Un cuarto de las palabras rotadas
          random.order = FALSE)
} else {
    cat("No hay palabras suficientes para generar una nube de palabras.")
}

```

### **Selección de comentarios aleatorios**

```{r  echo=FALSE}
random_comments <- sample(data$`Describe la incidencia`, 2)

```

```{r  echo=FALSE}
cat("Comentario aleatorio 1:\n", random_comments[1], "\n\n")
cat("Comentario aleatorio 2:\n", random_comments[2], "\n")
```
